【裁判字號】    96,上易,2105
【裁判日期】    970102
【裁判案由】    詐欺
【裁判全文】
臺灣高等法院臺中分院刑事判決        96年度上易字第2105號
上  訴  人
即  被  告  甲○○
                      號
選任辯護人  林建宏  律師
上列上訴人因詐欺案件，不服臺灣彰化地方法院96年度易字第83
5號中華民國96年9月10日第一審判決（起訴案號：臺灣彰化地方
法院檢察署96年度偵字第3971號、第4063號），提起上訴，本院
判決如下：
    主  文
上訴駁回。
    事  實
一、甲○○係位於彰化縣埔心鄉○○路○段二五七號「五采生活
    精品館」之實際負責人（登記負責人為其配偶林春陽），自
    民國九十五年八月二十八日起，透過位於臺北市○○○路○
    段十九號十二樓（現遷移至二十一號十二樓）「紅陽科技股
    份有限公司」之e'safe代收代付金流服務，取得該公司系統
    數位刷卡機（刷卡機編號：00000000）及交易帳號
    ，其明知不得接受非消費性之簽帳融資墊款，竟仍與潘燈燃
    、吳雅慧、楊名銀、賴信偉、羅永欽、楊之萱（下稱潘燈燃
    等六人，該六人所涉共同詐欺取財罪，業據原審判刑確定）
    基於意圖為自己不法所有之犯意聯絡，由潘燈燃等人於附表
    所示之時間，以假消費、真借款之方式，提供其所有之信用
    卡刷卡佯為消費，立具消費簽認單，甲○○再將刷卡金額預
    先扣除詳如附表所示之手續費後，將詳如附表所示款項交予
    潘燈燃等六人。甲○○再以上開消費簽認單經由紅陽科技股
    份有限公司，透過收單之中華商業銀行向各發卡銀行請款，
    致使各發卡銀行、中華商業銀行及紅陽科技股份有限公司誤
    以為係一般消費而陷於錯誤，而由各發卡銀行分別撥款予紅
    陽科技股份有限公司在中華商業銀行之信託帳戶中，再由中
    華商業銀行撥款至甲○○所有之臺中商業銀行永靖分行帳號
    ０七三—二八—0000000號帳戶內，而詐得如附表所
    示之刷卡款項。嗣為警查獲，並扣得甲○○所有、供犯罪所
    用之筆記型電腦一臺、刷卡機一臺、行動電話一支，及消費
    簽認單六十六張、發票三張、ＳＩＭ卡一張，始知上情。
二、案經臺灣彰化地方法院檢察署檢察官偵查起訴。
    理  由
一、按被告以外之人於審判外之陳述，雖不符刑事訴訟法第159
    條之1、159條之2、159條之3、159條之4等規定，而經當事
    人於審判程序同意作為證據，法院審酌該言詞陳述或書面陳
    述作成時之情況，認為適當者，亦得為證據。當事人、代理
    人或辯護人於法院調查證據時，知有第159條第1項不得為證
    據之情形，而未於言詞辯論終結前聲明異議者，視為有前項
    之同意，刑事訴訟法第159條之5定有明文。本件被告及選任
    辯護人於本院審理時，就下列證人潘燈燃、吳雅慧、楊名銀
    、賴信偉、乙○○、羅永欽、楊之萱等人於審判外之陳述部
    分，未就其證據能力聲明異議，本院審酌該言詞陳述作成時
    之情況，並查無其他不法之情狀，足認為得為本案之證據，
    依刑事訴訟法第159條之5之規定，有證據能力，合先說明。
二、訊據被告甲○○對於前揭事實坦承不諱，核與證人潘燈燃、
    吳雅慧、楊名銀、賴信偉、羅永欽、楊之萱、乙○○等人證
    述情節相符，並有：彰化縣政府營利事業登記公示詳細資
    料、消費簽帳單、統一發票等影本；中華商業銀行九十五
    年一月十日、九十六年二月九日函、中國信託商業銀行陳報
    狀及所附資料、臺灣中小企業銀行九十五年十二月二十八日
    函、慶豐商業銀行九十五年十二月二十九日函、玉山銀行九
    十六年一月八日函、日盛國際商業銀行九十六年一月三日函
    、國泰世華銀行函；紅陽科技股份有限公司服務合約書；
    照片八張；車籍查詢—基本資料詳細畫面；通信監察
    書暨電話附表；通訊監察譯文暨相關錄音資料；夾報廣
    告紙一張；劃撥收據二張附卷及事實欄所載物品扣案可資
    佐證，被告自白核與事實相符，本件事證明確，被告犯行堪
    以認定。
三、核被告所為係犯刑法第339條第1項之詐欺取財罪；被告上訴
    意旨略以：被告於警方調查時，即對其以「假消費、真刷卡
    」取得66筆刷卡金等詐取財物之行為坦承在卷，詎警方分三
    次移送，被告不諳法律規定，致於原審法院96年度易字第54
    0號詐欺案件審理中，未向承審法院聲請併辦，致原屬刑法
    修正前連續犯性質之本案，未能於同一案件中審理，致使該
    案所為之緩刑宣告面臨撤銷命運，請求再為緩刑宣告云云。
    然查：I刑法第56條連續犯之規定業於94年1月7日修正公布
    刪除，並於95年7月1日施行，而依新法對於上開反覆實施犯
    罪模式之對應處置，除合於「接續犯」之情形外，則僅能依
    數罪併罰之規定個別處斷。而依最高法院86年台上字第3295
    號判例意旨，數行為於同時同地或密切接近之時地實施，侵
    害同一之法益，各行為之獨立性極為薄弱，依一般社會健全
    觀念，在時間差距上，難以強行分開，在刑法評價上，以視
    為數個舉動之接續施行，合為包括之一行為予以評價，較為
    合理，方屬接續犯之範疇，足見「接續犯」之成立，係以時
    、空密接性為前提要件，即透過對於同一法益之同種類侵害
    行為繼續不間斷之實行，業已稀釋個別行為之獨立性，致使
    刑法評價時將之視為單一、整體之犯罪行為，以符合社會一
    般人對於行為概念之認知，並與行為人之犯罪目的相互結合
    ，是本案非屬接續犯甚明，被告前後如附表所示10次犯行，
    自應依數罪併罰之規定個別處斷；II再按刑法第74條第1、2
    項關於緩刑要件為：「受二年以下有期徒刑、拘役或罰金之
    宣告，而有下列情形之一，認以暫不執行為適當者，得宣告
    二年以上五年以下之緩刑，其期間自裁判確定之日起算：一
    、未曾因故意犯罪受有期徒刑以上刑之宣告者。二、前因故
    意犯罪受有期徒刑以上刑之宣告，執行完畢或赦免後，五年
    以內未曾因故意犯罪受有期徒刑以上刑之宣告者」，本件被
    告於96年6月28日既因詐欺罪，經原審法院以96年度易字第5
    40號判處有期徒刑部分應執行有期徒刑二年，緩刑四年，有
    該判決書附卷可考，是被告本件不符緩刑要件甚明。
四、原審法院因而適用刑事訴訟法第二百七十三條之一第一項、
    第二百九十九條第一項前段、第三百十條之二、第四百五十
    四條第一項，刑法第二十八條、第三百三十九條第一項、第
    三十八條第一項第二款、第四十一條第一項前段、第五十一
    條第五款、第六款，民國九十六年罪犯減刑條例第二條第一
    項第三款、第七條、第九條等規定，分別判處及減處如附表
    所示之刑，定應執行有期徒刑一年，並就扣案之筆記型電腦
    1臺、刷卡機1臺、行動電話1支，依法宣告均沒收，認事用
    法並無違誤。量刑部分，本院審酌被告為貪圖不法利益，以
    刊登報紙方式，公開招徠共犯，共同從事「假消費、真刷卡
    」之詐欺行為，情節非輕及被告犯罪之動機、手段、所生危
    害及犯罪後態度等一切情狀及所詐欺取財罪之法定刑，認原
    審之量刑亦屬允當，本件上訴為無理由，應予駁回。
五、據上論斷，應依刑事訴訟法第三百六十八條，判決如主文。
本案經檢察官丙○○到庭執行職務。
中    華    民    國    97    年    1    月    2     日
            刑事第四庭    審判長法  官  洪  耀  宗
                                法  官  江  德  千
                                法  官  劉  登  俊
上列正本證明與原本無異。
不得上訴。
                                書記官  粘  銘  環
中    華    民    國    97    年    1     月    2     日
附表：
┌──┬──────┬───┬─────────┬────────────┬─────┬──────────┐
│編號│時     間   │借款人│發卡銀行及卡號（後│刷卡金額及手續費（新臺幣│所犯之罪  │所    處    之    刑│
│    │            │      │三碼詳卷）        │）                      │          │                    │
├──┼──────┼───┼─────────┼────────────┼─────┼──────────┤
│一  │95、11、23  │潘燈燃│臺灣中小企業銀行  │刷卡9560元，扣款560元為 │共同詐欺取│有期徒刑三月，如易科│
│    │            │      │0000000000000***  │手續費。（已清償）      │財罪      │罰金，以新台幣一千元│
│    │            │      │                  │                        │          │折算一日，減為有期徒│
│    │            │      │                  │                        │          │刑一月又十五日，如易│
│    │            │      │                  │                        │          │科罰金，以新臺幣一千│
│    │            │      │                  │                        │          │元折算一日          │
├──┼──────┼───┼─────────┼────────────┼─────┼──────────┤
│二  │96、1、5    │吳雅慧│中國信託商業銀行  │刷卡20000元，扣款2400元 │共同詐欺取│有期徒刑三月，如易科│
│    │            │      │0000000000000***  │為手續費。              │財罪      │罰金，以新台幣一千元│
│    │            │      │                  │                        │          │折算一日，減為有期徒│
│    │            │      │                  │                        │          │刑一月又十五日，如易│
│    │            │      │                  │                        │          │科罰金，以新臺幣一千│
│    │            │      │                  │                        │          │元折算一日          │
├──┼──────┼───┼─────────┼────────────┼─────┼──────────┤
│三  │95、11、25  │楊名銀│萬泰商業銀行      │刷卡30000元，扣款3000元 │共同詐欺取│有期徒刑三月，如易科│
│    │            │      │0000000000000***  │為手續費。（已清償）    │財罪      │罰金，以新台幣一千元│
│    │            │      │                  │                        │          │折算一日，減為有期徒│
│    │            │      │                  │                        │          │刑一月又十五日，如易│
│    │            │      │                  │                        │          │科罰金，以新臺幣一千│
│    │            │      │                  │                        │          │元折算一日          │
├──┼──────┼───┼─────────┼────────────┼─────┼──────────┤
│四  │96、1、16   │賴信偉│慶豐商業銀行      │刷卡15000元，扣款1500元 │共同詐欺取│有期徒刑三月，如易科│
│    │            │      │0000000000000***  │為手續費。（已清償）    │財罪      │罰金，以新台幣一千元│
│    │            │      │                  │                        │          │折算一日，減為有期徒│
│    │            │      │                  │                        │          │刑一月又十五日，如易│
│    │            │      │                  │                        │          │科罰金，以新臺幣一千│
│    │            │      │                  │                        │          │元折算一日          │
├──┼──────┼───┼─────────┼────────────┼─────┼──────────┤
│五  │95、12、9   │羅永欽│臺中商業銀行      │刷卡20000元，扣款2000元 │共同詐欺取│有期徒刑三月，如易科│
│    │            │      │0000000000000***  │為手續費。              │財罪      │罰金，以新台幣一千元│
│    │            │      │                  │                        │          │折算一日，減為有期徒│
│    │            │      │                  │                        │          │刑一月又十五日，如易│
│    │            │      │                  │                        │          │科罰金，以新臺幣一千│
│    │            │      │                  │                        │          │元折算一日          │
│    ├──────┤      ├─────────┼────────────┼─────┼──────────┤
│    │95、12、10  │      │臺北富邦商業銀行  │刷卡22000元，扣款2200元 │共同詐欺取│有期徒刑三月，如易科│
│    │            │      │0000000000000***  │為手續費。              │財罪      │罰金，以新台幣一千元│
│    │            │      │                  │                        │          │折算一日，減為有期徒│
│    │            │      │                  │                        │          │刑一月又十五日，如易│
│    │            │      │                  │                        │          │科罰金，以新臺幣一千│
│    │            │      │                  │                        │          │元折算一日          │
│    ├──────┤      ├─────────┼────────────┼─────┼──────────┤
│    │95、12、16  │      │臺北富邦商業銀行  │刷卡18000元，扣款1800元 │共同詐欺取│有期徒刑三月，如易科│
│    │            │      │0000000000000***  │為手續費。              │財罪      │罰金，以新台幣一千元│
│    │            │      │                  │                        │          │折算一日，減為有期徒│
│    │            │      │                  │                        │          │刑一月又十五日，如易│
│    │            │      │                  │                        │          │科罰金，以新臺幣一千│
│    │            │      │                  │                        │          │元折算一日          │
│    ├──────┤      ├─────────┼────────────┼─────┼──────────┤
│    │95、12、20  │      │荷蘭商業銀行      │刷卡15000元，扣款1500元 │共同詐欺取│有期徒刑三月，如易科│
│    │            │      │0000000000000***  │為手續費。              │財罪      │罰金，以新台幣一千元│
│    │            │      │                  │                        │          │折算一日，減為有期徒│
│    │            │      │                  │                        │          │刑一月又十五日，如易│
│    │            │      │                  │                        │          │科罰金，以新臺幣一千│
│    │            │      │                  │                        │          │元折算一日          │
│    ├──────┤      ├─────────┼────────────┼─────┼──────────┤
│    │96、1、16   │      │荷蘭商業銀行      │刷卡14500元，扣款1450元 │共同詐欺取│有期徒刑三月，如易科│
│    │            │      │0000000000000***  │為手續費。              │財罪      │罰金，以新台幣一千元│
│    │            │      │                  │                        │          │折算一日，減為有期徒│
│    │            │      │                  │                        │          │刑一月又十五日，如易│
│    │            │      │                  │                        │          │科罰金，以新臺幣一千│
│    │            │      │                  │                        │          │元折算一日          │
├──┼──────┼───┼─────────┼────────────┼─────┼──────────┤
│六  │96、1、20   │楊之萱│國泰世華商業銀行  │刷卡10000元，（其中6000 │共同詐欺取│有期徒刑三月，如易科│
│    │            │      │0000000000000***  │元購買物品），扣款500元 │財罪      │罰金，以新台幣一千元│
│    │            │      │                  │為手續費。              │          │折算一日，減為有期徒│
│    │            │      │                  │                        │          │刑一月又十五日，如易│
│    │            │      │                  │                        │          │科罰金，以新臺幣一千│
│    │            │      │                  │                        │          │元折算一日          │
└──┴──────┴───┴─────────┴────────────┴─────┴──────────┘


司法院資訊處製作；財團法人民間司法改革基金會備份。
